



Interview gegevens

Unit	ICT & Engineering
Datum interview	3-1-2019
Consultant Kunneman	Claudia Korten
Locatie	Houten
Duur interview	60 min

Kandidaat gegevens

Naam	Rafik
Woonplaats	Nieuwegein
Geboortedatum	11 mei 2000
Hoogste opleiding	НВО
Vakgerelateerde opleidingen	Software developer
Huidige functie	Backoffice medwerker
Huidige werkgever	FBV
Jaren ervaring (functie gerelateerd)	Starter

Functie

Functie sollicitatie	Junior Software Developer	
----------------------	---------------------------	--



Introductie / Motivatie

Rafik is een sociale jongeman met een passie voor software development. Na zijn HAVO succesvol te hebben afgerond waarbij hij al in aanraking kwam met software development, was het voor hem al vrij snel duidelijk dat hij graag de technische kant op wilde aangezien hij hier affiniteit mee heeft. In zijn vrije tijd haalde hij bijvoorbeeld graag mobiele telefoons uit elkaar. Hij oriënteerde zich op een ICT opleiding, maar software development sprong er voor hem uit. Hij wil het liefst zelf software ontwikkelen, daar haalt hij voldoening uit.

Op dit moment volgt hij via Hogeschool NOVI (gespecialiseerd in IT functies) de opleiding software Development waarbij e-learning centraal staat. Dit zorgt ervoor dat hij bij voorkeur 32 uur beschikbaar is zodat hij nog wel ruimte heeft om de opleiding succesvol af te gaan ronden. In het totaal bedraagt de duur van de opleiding 3,5 jaar. Hij is nu bijna één jaar met de opleiding bezig en heeft ervaring met Java, Javascript, Python, HTML, SQL door andere de bootcamp cursus waarbij hij 5 dagen in de week hier intensief mee bezig was en hij zelfs in aanraking kwam met de Scrum methodiek. Java springt er voor hem het meeste uit en hij is hier ook het meest behendig in.

Bij Grant Thornton heeft hij een aantal maanden als Junior Software Developer gewerkt waarbij hij een informatieapp heeft ontwikkeld waarbij accountants op een efficiënte en effectieve wijze regels m.b.t. wetgeving voor de klanten konden opzoeken. Ook al vond hij de functie interessant, er waren geen andere Developers waar hij van kon leren of mee kon sparren.

Op dit moment is hij werkzaam bij FNV, maar is op zoek naar een nieuwe functie waarin hij wordt klaargestoomd als zelfstandig Developer. Hij past voor mijn gevoel goed bij Novadoc omdat hij gemotiveerd is en daarnaast ook een 'doener'. Daarnaast is hij vlot en sociaal ingesteld. Dit zorgt ervoor dat hij ook geschikt is voor klantcontact in zijn functie. Hij omschrijft zichzelf als ambitieus aangezien hij doelen voor zichzelf formuleert en deze wil behalen. Daarnaast is hij georganiseerd en houdt alles goed bij, wat te merken is in zijn gedrag. Afspraak is afspraak. Daarnaast is hij enthousiast, wat ik kan beamen. Zijn enthousiasme werkt aanstekelijk. Kortom, hij is zeker interessant voor de functie van Junior Developer.

Arbeidsvoorwaarden

Bruto maandsalaris	€2300,-
Reiskostenvergoeding	nvt
13e maand	nvt
Netto onkostenvergoeding	nvt
Studieschuld	nvt
Winstdeling	nvt
Pensioenregeling	ja
Ziektekostenverzekering	nvt
Auto (moet deze meegenomen worden?)	nvt
Telefoon	nvt
Overige	nvt

Beschikbaarheid en Reisbereidheid

Aantal uur per week beschikbaar	32/40
Opzegtermijn	Een maand
Rijbewijs	В
Reisbereidheid	Max 45 min naar standplaats





Persoonsgegevens

Naam: Rafik

Geboortedatum: 11 mei 2000

Woonplaats: Nieuwegein

Geslacht: Man





Opleidingen

Februari 2018 - heden Software Development (deeltijd) Hogeschool Novi

September 2012 - Juli 2017

Havo

Diploma behaald: Ja

Cursussen en trainingen

Februari 2018 - Maart 2018

Hogeschool Novi - Bootcamp Basis Programmeren

Bootcamp van 7 weken, waarin ik de basis van het programmeren geleerd heb.



Werkervaring

Periode: December 2018 – heden Functie: Backoffice medewerker

Werkgever: FNV Utrecht

Periode: April 2018 - Juni 2018 Functie: Junior Software Developer Werkgever: Grant Thornton Gouda

Periode: September 2017 - Januari 2018
Functie: Promotiemedewerker Makro
Werkgever; WFM people Nieuwegein

Werkzaamheden: Het laten proeven en aanbevelen van verschillende producten. En zorgen voor

een perfecte presentatie van het product.

Periode: 2016 - 2018

Verschillende bijbaantjes / Jumbo, Blokker, Lidl Nieuwegein

Periode: 2013

Functie: Stage zorgcentrum

Werkgever: De Geinsche Hof Nieuwegein

Werkzaamheden: Begeleiden van oudere patiënten bij de dagactiviteiten en ondersteunen van

het verplegende team

(i)

Vaardigheden

Automatiseringskennis

Java

HTML

CSS

JavaScript

Android Studio

Python

Talen

Nederlands: Moedertaal of tweetalig

Engels: Vloeiend

Frans: Goed

Duits: Goed